# 求助陈版主，金融类企业贴现资产分类问题。

提问人：liuweisheng 时间：2020-09-13 15:36:00
A公司将银行承兑贴现至财务公司B，有追索权，B财务公司为金融类企业，计入贴现资产，这部分资产属于以公允价值计量且其变动计入其他综合收益的金融资产吗？是不是要计提减值。 谢谢版主解惑。

回答人：chenyiwei
根据管理模式，即主要考虑日后是否可能有较高比例的转贴现、信贷资产证券化且满足终止确认条件，来确定其归属的金融资产类别。
一般多数是作为以摊余成本计量的金融资产，列入“发放贷款及垫款”。
不论是否作为以公允价值计量且其变动计入其他综合收益的金融资产，期末均需对其进行减值测试和计提减值准备。